【裁判字號】    96,訴,16
【裁判日期】    970528
【裁判案由】    損害賠償
【裁判全文】
臺灣高等法院臺中分院民事判決            96年度訴字第16號
  原      告  丁○○
  訴訟代理人  周平凡    律師
  複  代理人  廖志祥    律師
  被      告  甲○○
  兼      上
  法定代理人  乙○○
              丙○○○
  上三人共同
  訴訟代理人  楊振裕    律師
上列被告甲○○因過失傷害（本院95交上易155 號）案件，原告
於刑事訴訟程序中提起附帶民事訴訟請求侵權行為損害賠償，經
刑事庭裁定移送審理，本院於97年05月14日言詞辯論終結，茲判
決如下︰
    主  文
被告等應連帶給付原告新臺幣陸拾柒萬玖仟伍佰捌拾肆元，及甲
○○自民國96年01月10日起、乙○○與丙○○○自民國96年05月
04日起，均至清償日止，按年息百分之五計算之利息。
原告其餘之訴及假執行之聲請均駁回。
訴訟費用由被告等連帶負擔。
    事    實
一、原告聲明求為判決：(一)被告等應連帶給付原告 2,508,680元
    （新臺幣、下同）及自附帶民事訴訟起訴狀繕本送達翌日起
    至清償日止，按年息5%計算之利息。(二)訴訟費用由被告等連
    帶負擔。(三)原告願供擔保請准宣告假執行。其陳述略以：
  (一)被告於民國（下同）95年06月27日19時起至22時許，在彰化
    縣員林鎮「闔家歡 KTV」與朋友飲用啤酒，明知汽車駕駛人
    於飲用酒類後，其吐氣所含酒精濃度超過每公升0.25毫克者
    ，不得駕車，且其飲酒後已達於不能安全駕駛動力交通工具
    之程度，猶於甫飲畢約22時許，即自該處騎乘車牌號碼MB9-
    153 號重型機車搭載友人施宏霖返家，於沿埔鹽鄉○○村○
    ○路○段由東往西方向行駛，行埔鹽鄉○○路○段與西安南
    路交岔路口時，本應注意車前狀況，隨時採取必要之安全措
    施，而當時雖係夜間但有照明、天候晴、柏油路面乾燥無缺
    陷、無障礙物，又無其他不能注意之情事，竟疏於注意，未
    能注意車前狀況，復因飲酒後操控車輛能力已受影響，以致
    閃避不及撞擊牽腳踏車欲由南往北方向步行穿越員鹿路之原
    告，原告因而倒地，受有腦挫傷合併左側硬腦膜上血腫，顱
    骨骨折及腦腫、顏面挫傷合併顏面撕裂傷及顏面骨骨折、左
    側脛骨及腓骨骨折及左下肢皮膚缺損等傷害。嗣經警到場後
    將亦有受傷之被告送往彰化縣員林鎮員生醫院救治，並予抽
    血測得其血液酒精濃度高達112.9mg/d1，換算成呼氣含酒精
    濃度為每公升0.56毫克（mg/1），已達於不能安全駕駛動力
    交通工具之程度，遂由彰化縣警察局溪湖分局報請台灣彰化
    地方法院檢察署檢察官偵查起訴（95年度偵字第8023號），
    臺灣彰化地方法院依過失傷害等罪判處有期徒刑4 月，如易
    科罰金，以300元折算壹日（95年度交易字第232號），並經
    本院刑事庭駁回上訴確定（95年度交上易字第155號）。
  (二)按因故意或過失，不法侵害他人之權利者，負損害賠償責任
    。不法侵害他人之身體或健康者，對於被害人因此喪失或減
    少勞動能力或增加生活上之需要時，應負損害賠償責任。不
    法侵害他人之身體、健康、名譽、自由、信用、隱私、貞操
    ，或不法侵害其他人格法益而情節重大者，被害人雖非財產
    上之損害，亦得請求賠償相當之金額。不法毀損他人之物者
    ，被害人得請求賠償其物因毀損所減少之價額，民法第 184
    條第1項前段、第193條第1項、第195條第1項、第196條分別
    定有明文。又被告甲○○係未滿20歲之限制行為能力人，被
    告乙○○、陳張月里二人係甲○○之父母，為其法定代理人
    ，依民法第187條第1項之規定，應與甲○○連帶負損害賠償
    責任。故依民事訴訟法第255條第1項追加乙○○、陳張月里
    二人為被告。
  (三)原告請求賠償之項目及金額如下：現支出醫療費用48,680
    元、預估持續醫治費用10萬元及牙齒修復費用6萬元，共208
    ,680 元。看護費用180萬元。按被害人因受傷需人看護，
    而由親屬看護時，雖無現實看護之支付，亦應認被害人受有
    相當看護費之損害，得向加害人請求賠償，蓋因親屬照顧被
    害人之起居，係出於親情，但親屬看護所付出之勞力，並非
    不能評價為金錢，只因兩者身分關係密切而免除支付義務，
    此種親屬基於身分關係之恩惠，自不能加惠於加害人，故應
    衡量及比照僱用職業護士看護情形，認被害人受有相當看護
    費之損害，得向加害人請求賠償（最高法院86年度台上字第
    3866號、88年度台上字第1827七號、89年度台上字第1734號
    、92年度台上字第19號、第1626號判決意旨參照）。原告因
    本件車禍造成頭蓋骨破裂、小腿骨破裂，目前經醫生診斷為
    殘障，有殘障手冊可憑，原告日常生活無法自理，須僱請專
    人或由家人24小時看護，原告雖未僱請職業護士照顧，未現
    實支出看護費用，惟揆諸前揭實務見解，原告仍得比照僱用
    職業護土看護情形請求相當於看護費用之損害，從而被告應
    支付每月相當於看護費用之損失3 萬元，為期5年，共計180
    萬元。至原告提出95.07.04-95.09.08 共68天之看護費收據
    共6 萬元，此係原告透過友人議價後所支出之看護費用，將
    來未必能再以此低價覓得看護，故非謂將來看護費用每日平
    均為882 元。精神慰撫金50萬元。原告原本身體健康、個
    性開朗，日常生活得以自理含飴弄孫，因本件車禍受傷後
    身心深受煎熬，痛苦無法以筆墨形容，為此請求精神慰撫金
    50萬元。以上合計金額為2,508,680 元。
  (四)原告否認與有過失，原告於事發當時，是牽腳踏車沿員鹿路
    之斑馬線由南往北走，此有道路交通事故現場圖可憑，且當
    時原告行向係綠燈，原告並非擅自穿越車道，而被告甲○○
    則甫喝酒畢，血液酒精濃度高達112.9mg/d1，換算成呼氣含
    酒精濃度為每公升0.56毫克（mg/1），已達於不能安全駕駛
    動力交通工具之程度，竟仍駕車以致撞上原告，故原告否認
    與有過失。至於被告僅憑血跡落土處及機車倒地刮地痕起點
    ，並未考慮車速、衝擊力道等因素，遽指原告係擅自穿越車
    道，實屬無稽。
  (五)又行政院衛生署彰化醫院97.05.01彰醫病字第0970002965號
    對於原告病況函覆鈞院稱：「二病患於95.07.16至95.09.08
    轉至本院接受復健治療，於95.08.25會診神經外科，當時的
    病狀為大腦皮質功能不良（嗜睡、對人時地之認知錯誤）、
    小便失禁及步態不穩。診斷為腦傷後水腦症並於本次住院接
    受腦室腹腔分流管置入手術。術後繼續住院由復健科醫師主
    治復健治療。三96.04.06至96.04.10因為病患的分流管傷口
    皮膚破裂，入院重置分流管」等情，足佐原告因本次被告甲
    ○○之侵權行為而入院手術二次，以原告年邁之軀受此折磨
    ，其精神上之痛苦實不可言喻。該函另稱：「因為左下肢骨
    折後經常因為疼痛無力，需使用輪椅減輕不舒服，或需臥病
    休息減輕不舒服」等情，受此坐臥皆非、輾轉難眠之痛苦。
    而原告於事發前，日常生活本不假手他人，更可以含飴弄孫
    ，今除大小便失禁、行動不便、沐浴更衣均須倚賴看護或家
    人外，身體上痛苦毫無減緩之象，其精神上痛苦不堪，衡酌
    應准原告精神慰撫金之全部請求。
  (六)另上開行政院衛生署彰化醫院函覆稱：「而且（原告）因為
    行動不便，所以大小便和沐浴需別人協助」等情，足證事發
    迄今，原告仍長期需人照料，上開函覆雖無法預料尚須專人
    照料多久，然衡酌原告年紀（68歲），身體復原狀況勢必不
    如年輕體狀之人，原告請求5 年之看護費用支出，實屬相當
    ，亦請能全部照准。
二、被告聲明求為判決：(一)原告之訴及其假執行之聲請均駁回。
    (二)訴訟費用由原告負擔。(三)如受不利判決，願供擔保請准免
    為假執行。其陳述略以：
  (一)原告就其受有傷害之事實應該與有過失，此由道路交通事故
    現場圖所呈現之血跡落土處及機車倒地刮地痕起點，再參照
    現場所拍攝原告丁○○之腳踏車倒地位置等，堪認原告丁○
    ○並未依規定穿越道路，而係逕行騎乘腳踏車穿越禁止跨越
    之雙黃線道路，顯然亦具有過失甚明。若原告爭執其無與有
    過失時，則請求將本件車禍事故送請台灣省彰化縣區車輛行
    車事故鑑定委員會進行肇事成因鑑定，俾釐清本件車禍發生
    之原因。
  (二)按刑事判決所為事實之認定，於為獨立民事訴訟之裁判時本
    不受拘束，附帶民事訴訟經移送民事庭後，即屬獨立民事訴
    訟，其移送後之訴訟程序，應適用民事訴訟法，民事訴訟法
    院自得斟酌全辯論意旨及調查證據之結果，依自由心證為與
    刑事判決相異之認定，不受刑事判決所認定事實之拘束（最
    高法院29年上字第164號、41年度台上字第137號、43年度台
    上字第95號判例意旨參照）。本件被告雖經刑事判決依過失
    傷害罪科刑，但原告丁○○未在交岔路口處穿越道路，冒然
    自路旁闖出並穿越禁止跨越之雙黃線，亦與有過失。故應依
    民法第217 條過失相抵之規定，減輕被告之賠償金額或免除
    之。
  (三)又民事訴訟法第256條第4款所謂合一確定之必要，須於法律
    上存在，若僅因同一事實或法律上問題，於各共同訴訟人應
    受之判決俱有影響，於理論上應為一致之判決，而並非為訴
    訟標的之法律關係，於法律上對於各共同訴訟人應由判決合
    一確定者，不得解為必要之共同訴訟，關於連帶之債，債權
    人除得對於債務人全體為請求外，亦得對於債務人中之一人
    或數人請求，性質上，其法律關係並非對於全體債務人必須
    合一確定，故連帶之債之債權人追加連帶債務人為被告，並
    無民事訴訟法第256條第4款規定之適用（最高法院81年度台
    上字第1091號判決）。原告於提起本件刑事附帶民事起訴時
    ，僅列甲○○為被告，嗣於起訴後另追加乙○○、丙○○○
    為被告，於法無據，且被告乙○○及丙○○○亦不同意其追
    加，揆諸上揭判決意旨，應不准許其追加。
  (四)原告請求損害賠償之金額，有諸多不合理之處。關於醫療費
    用部分，原告固主張已支出之醫療費用為48,680元。惟原告
    提出之醫療費用收據中，童綜合醫院部分含證明書費共 600
    元，行政院衛生署彰化醫院部分，含證明書費 170元，此證
    明書費均非必要醫療費用，依法不得請求。且童綜合醫院95
    年6月28日、95年7月20之醫療費用明細表分別載稱「暫繳款
    」35,705元、12,000元，事後是否有辦理退費，亦非無疑。
    而原告主張預估持續醫治費用10萬元及牙齒修復費用 6萬元
    部分，其依據何在？如何計算該預估之醫療費用？證據均付
    之闕如，故被告否認原告有此部分損害。關於看護費用部分
    ，原告提出收據1紙，證明自95年7月4日起至 95年9月8日止
    ，共受訴外人張淑芬看護68天。對此被告否認該收據之實質
    真正。蓋依據本院向童綜合醫院及行政院衛生署彰化醫院函
    詢結果，各該醫院僅函復表示原告住院期間（ 95年6月28日
    起至 95年7月26日止）需由他人照顧，至於出院後雖仍需由
    他人照顧，但照顧期間無法判斷。則原告主張自95年7月4日
    起為期 5年，每月3萬元之看護費用，共計請求180萬元，即
    乏依據。蓋倘若原告提出之收據屬實，則換算看護費用每日
    僅為882元，每月為26,460元，並非3萬元。且如何判斷需要
    看護 5年，亦未見原告舉證以實其說，故原告請求看護費用
    並無理由。關於精神慰撫金部分，被告目前正在服役中，每
    月薪資約5、6千元，而原告係居家之老婦人，經衡酌雙方之
    經濟狀況、社會地位等情，應認原告請求50萬元精神慰撫金
    ，顯然過高。再被告甲○○之父乙○○在案發之初，已先於
    95年 7月20日支付50,000元之醫療費用交予原告之媳婦詹麗
    妃收受，此有收據可稽。此乃被告委由乙○○先行給付原告
    作為醫療費用之用，依法自得主張抵銷。
  (五)原告所檢附之勞工保險殘廢診斷書，不足採信，且無法證明
    有看護之必要。查行政院衛生署彰化醫院於97.01.30曾以彰
    醫病字第0960008304號函檢附原告丁○○之病例摘要稱「以
    骨科問題而言，目前已能持柺杖行走」等語。詎該院竟於勞
    工保險殘廢診斷書之「行動能力」項目中勾選「自行操控輪
    椅代步」而不勾選「需扶杖行走」，顯然前後矛盾，其診斷
    之結論自無可採。又姑不論上開勞工保險殘廢診斷書所記載
    之內容，具有不可信之情況。謹由該份內容係診斷書之性質
    而非鑑定書，且其中又載明原告之意識狀態正常、呼吸狀態
    正常、左側上下肢之肌力程度達 4分、右側上下肢之肌力程
    度達 5分、可自行操控輪椅代步（被告認為原告應可持拐杖
    行走）、攝食狀態可自行進食、語言狀態正常等情觀之，足
    徵原告應無須他人看護。況由上開診斷書亦無從窺知究竟此
    種狀態會持續多久？故原告所提出之上揭診斷書並無法說明
    有看護之必要性。另依據行政院衛生署彰化醫院96.11.29彰
    醫病字第0960005903號函覆表示「經醫師回覆該病患久未就
    診，礙難判斷回應」等語，則原告嗣後果若真因肢體障礙無
    法行走，亦因其未定時回診，致損害擴大。從而，被告亦得
    主張原告與有過失，而減輕賠償責任。至行政院衛生署彰化
    醫院97.05.01彰醫病字第0970002965號函覆表示原告之症狀
    「需經復健科醫師再評估才能瞭解尚須專人照料多久」，益
    徵本件原告是否需花費看護費用長達5 年之久，仍應再行評
    估，自不得遽以認定原告確有看護之必要。
  (六)再原告已領取之強制汽車責任保險理賠金 473,638元，應自
    其請求總額中扣除。原告就本件車禍向龍平安產物保險股份
    有限公司領取強制汽車責任保險理賠金 473,638元，此部分
    乃損害賠償之一部分，故應自請求總額中扣除，始為合理。
    理  由
一、按訴狀送達後，原告不得將原訴變更或追加他訴。但請求之
    基礎事實同一者，不在此限，此為民事訴訟法第255條第1項
    第2 款所明定。本件被告甲○○因過失傷害案件，原告於刑
    事訴訟程序中提起附帶民事訴訟，對被告甲○○請求侵權行
    為損害賠償，經刑事庭裁定移送審理後，原告以甲○○係未
    滿20歲之限制行為能力人，乙○○、陳張月里二人係被告甲
    ○○之法定代理人，依民法第187 條之規定，應負連帶賠償
    責任，乃追加乙○○、丙○○○二人為共同被告。被告雖援
    引最高法院81年度台上字第1091號判決意旨，認連帶之債之
    債權人追加連帶債務人為被告，並無民事訴訟法第255條第1
    項第4 款規定之適用，而表明不同意原告之追加。惟本件因
    原告請求之基礎事實同一，依民事訴訟法第255 條第1項第2
    款規定，無待被告同意，應予准許，爰合先敘明。
二、原告主張被告甲○○於95年06月27日19時起至22時許，在彰
    化縣員林鎮「闔家歡 KTV」與朋友飲用啤酒，明知汽車駕駛
    人於飲用酒類後，其吐氣所含酒精濃度超過每公升0.25毫克
    者，不得駕車，且其飲酒後已達於不能安全駕駛動力交通工
    具之程度，猶於甫飲畢約22時許，即自該處騎乘 MB9-153號
    重型機車搭載友人施宏霖返家，於沿埔鹽鄉○○村○○路○
    段由東往西方向行駛，行埔鹽鄉○○路○段與西安南路交岔
    路口時，本應注意車前狀況，隨時採取必要之安全措施，而
    當時雖係夜間但有照明、天候晴、柏油路面乾燥無缺陷、無
    障礙物，又無其他不能注意之情事，竟疏於注意，未能注意
    車前狀況，復因飲酒後操控車輛能力已受影響，以致閃避不
    及撞擊牽腳踏車欲由南往北方向步行穿越員鹿路之原告，原
    告因而倒地，受有腦挫傷合併左側硬腦膜上血腫，顱骨骨折
    及腦腫、顏面挫傷合併顏面撕裂傷及顏面骨骨折、左側脛骨
    及腓骨骨折及左下肢皮膚缺損等傷害。嗣經抽血測得被告血
    液酒精濃度高達112.9mg/d1，換算成呼氣含酒精濃度為每公
    升0.56毫克（mg/1），已達於不能安全駕駛動力交通工具之
    程度，遂由彰化縣警察局溪湖分局報請台灣彰化地方法院檢
    察署檢察官偵查起訴，並經法院依過失傷害等罪判處罪刑確
    定之事實，有調閱之台灣彰化地方法院檢察署95年度偵字第
    8023號、臺灣彰化地方法院95年度交易字第232 號、本院95
    年度交上易字第155 號刑事案卷可稽，並為被告所不爭，堪
    認屬實。
三、按因故意或過失，不法侵害他人之權利者，負損害賠償責任
    。不法侵害他人之身體或健康者，對於被害人因此喪失或減
    少勞動能力或增加生活上之需要時，應負損害賠償責任。不
    法侵害他人之身體、健康、名譽、自由、信用、隱私、貞操
    ，或不法侵害其他人格法益而情節重大者，被害人雖非財產
    上之損害，亦得請求賠償相當之金額。不法毀損他人之物者
    ，被害人得請求賠償其物因毀損所減少之價額。民法第 184
    條第1項前段、第193條第1項、第195條第1項、第196條分別
    定有明文。又無行為能力人或限制行為能力人，不法侵害他
    人之權利者，以行為時有識別能力為限，與其法定代理人連
    帶負損害賠償責任。行為時無識別能力者，由其法定代理人
    負損害賠償責任，亦為民法第187條第1項前段所明定。本件
    被告甲○○係未滿20歲之限制行為能力人，其因過失傷害原
    告，則原告依上開法條之規定，訴請被告甲○○及其法定代
    理人即被告乙○○、陳張月里等人連帶賠償其損害，自屬有
    據，應予准許。
四、原告請求賠償醫療費用部分，其已支出醫療費用48,680元
    ，業據提出其支付各該醫療費用之收據為證，堪認屬實。惟
    內含證明書費770元，應以其中一張證明書費260元為已足，
    故其餘證明書費510 元，應予扣除。是原告請求賠償醫療費
    用48,170元部分，應予准許；原告請求預估持續醫治費用及
    牙齒修復費用共16萬元部分，因未據就此舉證證明，故不應
    准許。看護費用部分，原告以其因本件車禍造成頭蓋骨破
    裂、小腿骨破裂，經醫師診斷為殘障，日常生活無法自理，
    須僱請專人或由家人24小時看護，其由家人親屬看護，雖無
    現實看護費用之支付，亦受有相當看護費之損害，請求賠償
    每月相當於看護費用之損失3萬元，為期5年，共計180 萬元
    。關於原告是否有聘僱看護專責照顧之必要，經本院函詢童
    綜合醫院答復略稱：病患丁○○於95年06月28日住院日起至
    95年07月26日止，均需由專人看護日常生活，出院後仍需由
    他人照顧其日常生活至完全清醒為止，無法以當時情況來研
    判尚需多久；行政院衛生署彰化醫院亦答復本院函詢略稱：
    病患就醫期間須自行聘僱看護專責照顧，其出院後尚須聘顧
    看護專責照顧，其期間無法判定。嗣本院再函詢行政院衛生
    署彰化醫院以97.05.01彰醫病字第0970002965號函覆原告之
    病情現況函則稱：「病患於95.07.16至95.09.08轉至本院接
    受復健治療，於95.08.25會診神經外科，當時的病狀為大腦
    皮質功能不良（嗜睡、對人時地之認知錯誤）、小便失禁及
    步態不穩。診斷為腦傷後水腦症並於本次住院接受腦室腹腔
    分流管置入手術。術後繼續住院由復健科醫師主治復健治療
    。96.04.06至96.04.10因為病患的分流管傷口皮膚破裂，入
    院重置分流管。因為原告行動不便，所以大小便和沐浴需別
    人協助。惟尚須專人照料多久，需經復健科醫師再評估才能
    瞭解」等情。足見原告迄目前為止仍須他人協助大小便和沐
    浴，而往後尚須專人照料多久則無法認定。是以原告請求相
    當看護費之損害，截至97.05.14言詞辯論期日時，尚屬有據
    。依原告提出95.07.04至95.09.08期間僱用看護共68天之看
    護費收據為6萬元，折算每日為882元，則原告自95.06.28起
    至97.05.14時止共686日，合計為605,052元（882 X686）。
    原告請求看護費部分於此範圍內，應予准許，逾此範圍之請
    求，則不應准許。精神慰撫金部分，原告以其因本件車禍
    受傷後身心深受煎熬，痛苦難以筆墨形容，請求精神慰撫金
    50萬元。茲審酌兩造家庭經濟狀況皆為小康，而原告受有腦
    挫傷合併左側硬腦膜上血腫，顱骨骨折及腦腫、顏面挫傷合
    併顏面撕裂傷及顏面骨骨折、左側脛骨及腓骨骨折及左下肢
    皮膚缺損等傷害，堪稱傷勢嚴重，認原告請求精神慰撫金50
    萬元，尚屬合理，應予准許。
五、又本件車禍發生之地點係在彰化縣埔鹽鄉○○村○○路○段
    與西安南路之交岔路口處，雖依調閱之刑事案卷內之警制現
    場圖顯示，地面沾有血跡處，同時也為被告機車倒地後之刮
    地痕起點處，與人行穿越道之距離尚有13.5公尺。但觀之機
    車倒地後之刮地痕尚向前方延伸達24.4公尺遠，機車始停倒
    在慢車道上，足見被告當時機車之速度甚高，衝撞力道甚強
    ，則行走在行穿越道上之原告，非無因被猛力之衝撞而拋跌
    於13.5公尺前方之可能。故被告執此認原告未在交岔路口處
    穿越道路，係冒然自路旁闖出並穿越禁止跨越之雙黃線，顯
    然與有過失，應依民法第217 條過失相抵之規定，減輕被告
    之賠償金額或免除之云云，即不足遽採。被告請求就兩造肇
    事責任，原告是否與有過失，再囑請該管台灣省彰化縣區車
    輛行車事故鑑定委員會進行肇事成因鑑定，核無必要。
六、綜上所述，本件原告依侵權行為之法律關係，請求被告等連
    帶賠償其損害，其中關於醫療費用48,170元、看護費用605,
    052元、精神慰撫金50萬元，合計1,153,222元部分，為有理
    由，應予准許。惟被告甲○○之父乙○○已於95.07.20支付
    50,000元之醫療費用交予原告之媳婦詹麗妃收受，已據提出
    收據為證，另原告因本件車禍已向龍平安產物保險股份有限
    公司領取強制汽車責任保險理賠 473,638元，亦為原告所不
    爭執。此部分款項應自原告可得請求之總額中扣除。從而原
    告尚可得向被告等請求給付之金額為679,584 元，並應自附
    帶民事訴訟起訴狀繕本送達翌日起至清償日止，按年息5%計
    算利息。至原告逾此請求部分，則為無理由，不應准許。又
    本件所命給付之金額未逾新臺幣150 萬元，不得上訴第三審
    ，本院判決後即告確定，兩造分別陳明願供擔保併為准免假
    執行之宣告，均核無必要。
七、本件事證已臻明確，兩造所提其餘攻擊防禦方法及舉證，與
    判決結果不生影響，爰不一一論述。
八、據上論結：本件原告之訴，為一部有理由，一部無理由，依
    民事訴訟法第79條、第85條第2項，判決如主文。
中    華    民    國    97    年    5     月    28    日
                  民事第五庭    審判長法  官  林陳松
                                      法  官  王重吉
                                      法  官  古金男
以上正本係照原本作成。
原告得上訴；被告不得上訴。
如對本判決上訴，須於收受判決送達後二十日內向本院提出上訴
書狀，其未表明上訴理由者，應於提出上訴後二十日內向本院提
出上訴理由書（須按他造人數附具繕本）。
上訴時應提出委任律師為訴訟代理人之委任狀。具有民事訴訟法
第四百六十六條之一第一項但書或第二項之情形為訴訟代理人者
，另應附具律師及格證書及釋明委任人與受任人有該條項所定關
係之釋明文書影本。
                                      書記官  詹錫朋
中    華    民    國    97    年    5     月    29    日
                                                      Ａ


司法院資訊處製作；財團法人民間司法改革基金會備份。
